臺灣高等法院臺南分院刑事判決　　　　 94年度上訴字第793號
上　訴　人
即　被　告　甲○○
指定辯護人　本院公設辯護人乙○○
上列上訴人因違反槍砲彈藥刀械管制條例案件，不服臺灣台南地
方法院九十四年度訴字第四六九號中華民國九十四年六月九日第
一審判決（起訴案號：臺灣台南地方法院檢察署九十四年度偵字
第六○九號），提起上訴，本院判決如下：
    主  文
原判決撤銷。
甲○○未經許可，持有可發射子彈具有殺傷力之改造手槍，累犯
，處有期徒刑壹年柒月，併科罰金新台幣壹拾貳萬元，罰金如易
服勞役，以新台幣玖佰元即銀元佰元折算壹日。扣案如附表所
示改造手槍壹支及改造子彈壹拾肆顆、制式子彈壹顆，均沒收。
    事  實
一、甲○○曾因公共危險案件，經法院判處有期徒刑三月確定，
    於九十二年十二月廿二日執行完畢，猶不知悔改，明知非經
    主管機關許可，不得持有可發射子彈具有殺傷力之槍枝及子
    彈，竟於民國（下同）八十五年一月一日至八十五年三月七
    日間某日，在台南縣新營市，以新台幣十二萬元（起訴書誤
    為廿八萬元）價格，向不詳成年男子，購買如附表所示具有
    殺傷力之改造手槍一支（含彈匣一個）及改造子彈廿四顆（
    起訴書誤為十八顆，已擊發一顆，送鑑時經試射九顆，剩餘
    十四顆）、制式子彈一顆（起訴書誤為七顆），未經許可，
    而持有上開槍彈。嗣於九十三年十二月廿七日上午六時許，
    在台南市○○路○段二八○巷口，甲○○與林炳宏發生爭執
    ，甲○○竟持上開改造手槍之槍柄，毆打林炳宏（傷害部分
    ，未據告訴），為警至現場處理時，查獲上開改造手槍一支
    （含彈匣一個）、改造子彈廿三顆（送鑑驗時經試射九顆，
    餘十四顆）、制式子彈一顆、彈殼一個，而得知上情。
二、案經台南市警察局第一分局報請台灣台南地方法院檢察署檢
    察官偵查起訴。
    理  由
甲、證據能力部分：
    按被告以外之人，於審判外之陳述，雖不符刑事訴訟法第一
    百五十九條之一至之四規定，而經當事人於審判程序同意作
　　為證據，法院審酌該言詞陳述或書面陳述作成時之情況，認
  　為適當者，亦得為證據，刑事訴訟法第一百五十九條之五第
    一項，定有明文。查被害人林炳宏於警詢筆錄，雖屬被告以
    外之人於審判外之陳述，然被害人林炳宏在警訊，係就渠遭
    被告持槍柄毆打之事實為陳述，而被告亦供承確有其事，足
    見被害人林炳宏於警訊供述，依其作成情況，顯係出於任意
    性，復經被告於原審準備程序（詳原審卷三○頁）及本院準
    備程序同意作為證據（詳本院上訴卷三五頁），依上規定，
    本院認被害人林炳宏警訊供述，應有證據能力，合先說明。
乙、實體部分：
一、上開事實，業據上訴人即被告甲○○於警詢及偵審中坦承不
    諱，核與證人林炳宏於警詢證述相符，並有台南市警察局第
    一分局搜索扣押筆錄暨扣押物品目錄表、查獲照片六張在卷
    可稽及被告持有上開改造手槍一支（含彈匣一個）、改造子
    彈廿三顆（送鑑驗時經試射九顆）、制式子彈一顆、彈殼一
    個扣案可佐。又上開扣案槍彈，經送刑事警察局鑑驗結果，
    認送鑑改造手槍一支（含彈匣一個，槍枝管制編號：000000
    0000），係仿BERETTA-廠半自動手槍製造玩具槍，換裝土造
    金屬槍管改造而成改造手槍，機械性能良好，可擊發適用子
    彈，認具傷力；送鑑改造子彈廿三顆，其中十七顆均係土造
    子彈（內具直徑約8.0MM至8.8MM土造金屬彈頭），採樣六顆
    試射，均可擊發，認均具殺傷力，另外六顆，均係土造子彈
    （內具直徑約8.9MM-土造金屬彈殼），採樣三顆試射，可擊
    發，認具殺傷力；制式子彈一顆，認係口徑0.22吋制式子彈
    ，認具殺傷力等情，有刑事警察局九十四年四月三日刑鑑字
    第○九四○○○四一四五號槍彈鑑定書在卷可稽（詳偵查卷
    一九至二三頁），堪認被告持有上開槍彈，確屬槍砲彈藥刀
    械管制條例所管制可發射子彈具有殺傷力之改造手槍及子彈
    無訛。
二、至本件被告雖係自八十五年一月一日至八十五年三月七日間
    某日止，因購買而持有附表所示扣案槍彈，而直至九十三年
    十二月廿七日止，始為警查獲附表示扣案槍彈。然查，未經
    許可而持有槍彈，其持有之繼續，為行為之繼續，即一經持
    有，其罪雖已成立，但其行為完結，仍須繼續至持有行為終
    了時為止（最高法院九十三年度台上字第二二五三號判決參
    照）。則被告其持有本件附表所示扣案槍彈，既係繼續持有
    至九十三年十二月廿七日止，始為警查獲，則本件被告未經
    許可而持有槍彈罪，其持有行為終了日，應係至九十三年十
    二月廿七日止，始告結束，而非至八十五年三月七日止，併
    為敘明。
三、綜上所述，本件被告持有槍彈犯行，事證明確，堪以認定。
四、被告行為後，槍砲彈藥刀械管制條例，業於九十四年一月廿
    六日公佈修正第八條第四項規定為，未經許可，持有第四條
    第一項第一款所稱其他可發射金屬或子彈具有殺傷力之各式
    槍砲者，處三年以上十年以下有期徒刑，併科新臺幣七百萬
    元以下罰金。刪除第十一條，並於九十四年一月廿八日生效
    ，比較修正前第十一條第四項規定未經許可，持有第四條第
    一項第一款所稱其他可發射金屬或子彈具有殺傷力之各式槍
    砲者，處一年以上七年以下有期徒刑，併科新台幣七百萬元
    以下罰金，以舊法較有利於被告。
五、查被告未經許可，持有其他可發射子彈具有殺傷力之改造手
    槍一支（含彈匣一個）及改造子彈廿四顆（已擊發一顆，另
    於送鑑時經試射九顆，餘十四顆）、制式子彈一顆，核被告
    所為，分別係犯修正前槍砲彈藥刀械管制條例第十一條第四
    項未經許可持有具殺傷力之改造手槍罪及修正後槍砲彈藥刀
    械管制條例第十二條第四項未經許可而持有子彈罪（按該條
    並未修正，故無新舊法比較問題）。又被告以一持有行為，
    同時持有上開槍彈，觸犯構成要件相異罪名，為想像競合犯
    ，應依刑法第五十五條前段規定，從一重以修正前槍砲彈藥
    刀械管制條例第十一條第四項未經許可持有具殺傷力之改造
    手槍罪處斷。又本件被告持有上開具殺傷力槍彈時間，係至
    九十三年十二月廿七日止始告結束，則被告其於九十二年間
    因公共危險案件，經法院判處有期徒刑三月確定，並於九十
    二年十二月廿二日執行完畢，有台灣高等法院被告全國前案
    紀錄表在卷可憑。是被告顯係於有期徒刑執行完畢後，五年
    內，再犯本件有期徒刑以上之罪，核屬累犯，應依刑法第四
    十七條規定，加重其刑。
六、原判決以被告罪證明確，因予論罪科刑，固非無見。惟查：
    (一)本件被告持有扣案附表所示槍彈，係持續至九十三年十二
    月廿七日為警查獲，始告結束，原判決竟認被告持有槍彈行
    為完成時間，係在八十五年三月七日止，其認定事實，自有
    違誤。(二)又本件被告持有槍彈行為，既係至九十三年十二月
    廿七日為止，而因被告其前於九十二年因公共危險案件，經
    判處有期徒刑三年，並於九十二年十二月廿三日執行完畢，
    則被告本件持有槍彈行為，自屬累犯，原判決未論以累犯，
    適用法則，即有違誤。(三)又本件被告於九十三年十二月廿七
    日為警查獲槍彈後，槍砲彈藥刀械管制條例，業於九十四年
    一月廿六日公佈修正第八條第四項規定為，未經許可，持有
    第四條第一項第一款所稱其他可發射金屬或子彈具有殺傷力
    之各式槍砲者，處三年以上十年以下有期徒刑，併科新臺幣
    七百萬元以下罰金，且刪除第十一條（其法定刑為一年以上
    七年以下，刪除後該條內容，移至修正後第八條第四項），
    並於九十四年一月廿八日生效，則修正後槍砲彈藥刀械管制
    條例第八條第四項所定法定刑，顯較修正前同條例第十一條
    第四項所定法定刑為重，而有新舊法比較適用，則修正後法
    定刑既已提高至三年以上十年以下有期徒刑，自應屬強制辯
    護案件，原審未予指定辯護人為被告辯護，於法未合。被告
    上訴意旨，指摘原判決量刑過重云云，依上所述，固無理由
    。然原判決既有可議，即屬無可維持，自應由本院將原判決
    撤銷改判。爰審酌被告於目前社會治安因槍枝氾濫而日益惡
    化之際，猶非法持有槍彈，嚴重威脅社會治安，且僅因細故
    ，即以其持有改造手槍之槍柄毆打他人，顯然目無法紀，不
    宜輕縱，惟參酌被告並未持上開槍彈射擊傷人及其持有槍彈
    數量、犯後始終坦承犯行，尚有悔意等一切情狀，對被告量
    處有期徒刑一年七月（本件雖屬由被告上訴案件，然按被告
    依前所述，係屬累犯，原判決未予認定，則原判決適用法則
    ，自屬有誤，依刑事訴訟法第三百七十條但書之規定，本院
    自得諭知較重於原審判決之刑），併科罰金新台幣十二萬元
    ，併諭知罰金如易服勞役，以新台幣九百元即銀元三百元折
    算一日之標準。至扣案如附表所示改造手槍一支（含彈匣一
    個）及改造子彈十四顆、制式子彈一顆，為違禁物，應依刑
    法第三十八條第一項第一款規定宣告沒收。另刑事警察局於
    鑑驗時試射改造子彈九顆（詳前開鑑驗通知書）及扣案彈殼
    一個，現已不具殺傷力，均非屬違禁物，爰不另為沒收諭知
    。
七、末查，本件被告經合法傳喚，無正當理未到庭，爰不待其陳
    述，逕行判決。
據上論斷，應依刑事訴訟法第三百六十九條第一項前段、第三百
六十四條、第二百九十九條第一項前段、第三百七十一條，修正
前槍砲彈藥刀械管制條例第十一條第四項、修正後槍砲彈藥刀械
管制條例第十二條第四項，刑法第十一條前段、第二條第一項後
段、第五十五條、第四十七條、第四十二條第二項、第三十八條
第一項第一款，罰金罰鍰提高標準條例第二條，現行法規所定貨
幣單位折算新台幣條例第二條，判決如主文。
本案經檢察官曾銘芳到庭執行職務。
中　　華　　民　　國　　94　　年　　9 　　月　　30　　日
                  刑事第六庭    審判長法　官  蔡崇義
                                      法　官  吳永宋
                                      法　官  董武全
以上正本證明與原本無異。
如不服本判決，應於收受本判決後十日內向本院提出上訴書狀。
其未敘述上訴理由者並得於提起上訴後十日內向本院補提理由書
狀（均須按他造當事人之人數附繕本）「切勿逕送上級法院」。
　　　　　　　　　　　　　　　　　　　書記官  許美惠
中　　華　　民　　國　　94　　年　　9 　　月　　30　　日
附錄法條：
修正前槍砲彈藥刀械管制條例第十一條第四項：
未經許可，持有、寄藏或意圖販賣而陳列第一項所列槍砲者，
處一年以上七年以下有期徒刑，併科新臺幣七百萬元以下罰金。
修正後槍砲彈藥刀械管制條例第十二條第四項：
未經許可，持有、寄藏或意圖販賣而陳列子彈者，處五年以下有
期徒刑，併科新台幣三百萬元以下罰金。
附表：
┌──┬─────────────┬───┬─────────────┐
│編號│扣   押   物   品   名  稱│數  量│備                      考│
├──┼─────────────┼───┼─────────────┤
│ 一 │仿BERETTA-廠半自動手槍製造│壹支。│槍枝管制編號：0000000000號│
│    │玩具手槍，換裝土造金屬槍管│      │，具殺傷力。              │
│    │改造而成改造手槍（含彈匣一│      │                          │
│    │個）。                    │      │                          │
├──┼─────────────┼───┼─────────────┤
│ 二 │  改造子彈十四顆：        │十四肆│  原扣押改造子彈二十三顆：│
│    │1.直徑約8.0MM至8.8MM土造子│顆。  │1.直徑約8.0MM至8.8MM土造子│
│    │  彈十一顆。              │      │  彈十七顆，送鑑時試射六顆│
│    │2.直徑約8.9MM土造子彈三顆 │      │  ，均具殺傷力。          │
│    │  。                      │      │2.直徑約8.9MM土造子彈六顆 │
│    │                          │      │  ，送鑑時試射三顆，均具殺│
│    │                          │      │  傷力。                  │
├──┼─────────────┼───┼─────────────┤
│ 三 │口徑0.22吋制式子彈。      │一顆。│具殺傷力。                │
└──┴─────────────┴───┴─────────────┘
